# 求助陈版！拟上市公司与控股股东控制下的公司的关联采购价格不公允，如何处理？

提问人：kingrandom 时间：2014-08-06 16:29:39
拟上市公司与控股股东控制下的公司的关联采购价格不公允，如何处理？与公允价格的差额是计入非经常性损益还是计入资本公积？
有相关规定吗？

回答人：chenyiwei
应把不公允的关联交易对价按权益性交易原则调整资本公积，同时附注中充分披露（包括公允价值的确定依据）。并关注该种不公允关联交易的存在对公司治理结构、内部控制等方面可能产生的负面评价的影响。